臺灣臺中地方法院刑事判決　　　　　　　　　　　　九十一年度易字第二五八八號
　　公　訴　人　臺灣臺中地方法院檢察署檢察官
　　被　　　告　乙　○
右列被告因違反商標法案件，經檢察官提起公訴（九十一年度偵字第五三三三號），
本院判決如左：
    主  文
乙○共同連續行使偽造私文書，足以生損害於公眾及他人，處有期徒刑壹年。
扣案如附表四所示之物，均沒收。
    事  實
一、乙○係設在嘉義縣民雄鄉頂崙村一０四之十四號「群城有限公司」之負責人，平
    日以產製及批售成衣為業。其明知如附表一、二、三所示之商標圖樣，分別係各
    該表列之專用權人向我國經濟部中央標準局（民國八十八年一月二十六日改制為
    智慧財產局）申請註冊，於表列所示之專用期間內，就所指定之商品，取得商標
    專用權之商標圖樣，現均仍在商標專用期限內，竟自八十九年一月間起，與姓名
    年籍不詳綽號「清吉」之成年男子，在未徵得附表一、二、三所示各商標專用權
    人之同意或授權下，即基於意圖欺騙他人、轉售仿冒商品圖利及行使偽造私文書
    之概括犯意聯絡，由綽號「清吉」之人陸續提供以不詳方式製作並已縫製有如附
    表一、二所示之商標圖樣，而與附表一、二所示之專用商品同一之商品，及印製
    相同於附表一、二所示商標圖樣之領標，並以縫製換貼領標每件新臺幣（下同）
    五元至十五元之代價，委由乙○代工，乙○即連續利用群城有限公司原所僱請並
    不知情之針車作業員約十至十一名，將該等印製有仿冒商標圖樣之領標縫製在非
    由附表一、二各商標專用權人所生產或授權生產之商品上，並於縫製完成後，將
    已換縫仿冒商標圖樣之領標而足使一般消費大眾產生混淆誤認係附表一、二各商
    標專用權人所產製之衣服商品，交由綽號「清吉」者以不詳之方式販售散布予不
    特定人牟利。嗣因綽號「清吉」之人多在大陸地區往來，乃告知乙○就仿冒如附
    表一、二所示商標圖樣之領標部分，先由乙○直接向設在雲林縣之「聰佳商標商
    店」（另由臺灣臺中地方法院檢察署檢察官偵辦中）購買墊付，事後再結算費用
    由綽號「清吉」者支付。總計乙○先後受綽號「清吉」之人委託換縫仿冒如附表
    一、二商標圖樣領標之衣服共計一萬多件。而自九十年七月間起，綽號「清吉」
    者復陸續提供布匹、印製有附表一、二所示商標圖樣之仿冒吊牌及以不詳方式偽
    造印製，標記有「必爾斯藍基股份有限公司  台北市○○○路○段２號樓  統
    一編號：00000000」等字樣，表彰係由必爾斯藍基股份有限公司所印行，性質上
    屬於私文書之洗標等物，以夾克一件工錢約七十元，長褲一件約五十五元至六十
    元之代價，委請乙○製作仿冒成衣，乙○即利用群城有限公司內之設備及人員，
    以及另向設在彰化地區之「協昌五金行」（另由臺灣臺中地方法院檢察署檢察官
    偵辦中）所購買附加有附表一編號一所示商標圖樣之仿冒鈕扣，連續產製與附表
    一、二所示專用商品同一之商品，並在商品上使用相同於附表一、二所示之商標
    圖樣，再分別別上仿冒吊牌；另於仿冒「NIKE」品牌之衣服上又縫製仿冒鈕扣，
    及吊掛仿冒洗標。於裁製完成後，再該等足以使一般消費大眾產生混淆誤認係附
    表一、二所示商標專用權人所產製之衣服交由綽號「清吉」之人以不詳方式販賣
    散布予不特定人，並以在仿冒「NIKE」品牌之衣服吊掛前開偽造洗標之方式，向
    消費者主張該等衣服係必爾斯藍基股份有限公司（下稱NIKE公司）產製之真品而
    行使之，藉以牟利，足以生損害於NIKE公司及消費大眾。總計乙○因受綽號「清
    吉」之人委託換縫仿冒NIKE、ADIDAS領標及裁製仿冒NIKE、ADIDAS衣服之收入，
    每月約二十餘萬元。期間，綽號「清吉」之人因就部分委請乙○換縫領標之工錢
    ，未能結算清楚，乙○乃承前同一之販售仿冒商品圖利之概括犯意，明知其為綽
    號「清吉」者換縫仿冒領標之衣服，均係與附表一、二各專用權人所生產或授權
    製造而使用有如附表一、二所示商標圖樣之商品同一之商品，且於各該商品使用
    相同於附表一、二各專用權人已取得商標專用權之商標圖樣，竟先取其中仿冒「
    NIKE」品牌之Ｔ恤約六、七百件、夾克約四百多件，連續自行駕駛小貨車載運至
    嘉義地區之菜市場陳列，再以Ｔ恤每件約一百二十元，夾克每件約一百九十九元
    之價格，販售予不特定人牟利。繼之於八十九年一月間，因綽號「清吉」者未能
    及時支付貨款，乙○乃徵得綽號「清吉」者之同意，又將原由綽號「清吉」所委
    託換縫印製有如附表二所示商標圖樣之仿冒領標之風衣、衣褲各一百五十件左右
    ，轉售予址設臺中市○○路○段二二四號「新運國際開發有限公司」知情之負責
    人甲○（所犯違反商標法犯行，業經本院以九十年度易字第五七號判決有期徒刑
    四月，如易科罰金以銀元三百元折算一日，並經臺灣高等法院臺中分院九十年度
    上易字第二六００號判決上訴駁回確定）牟利。嗣於九十一年二月初農曆春節前
    ，乙○因年關將近，需款花用，乃又主動以貨運托送之方式將仿冒「NIKE」品牌
    之風衣、長褲各一百五十件左右運送予甲○，經甲○之妻電詢確認係仿冒商品後
    ，甲○旋即原封不動將該批仿冒商品退回給乙○，而拒受之。綽號「清吉」之人
    另亦提供使用有附表三所示商標圖樣且與該表列專用商品同一之商品即如附表四
    編號六所示吊牌三千張，及印製有相同於附表三所示商標圖樣之領標三千片，交
    付乙○持有，預備於綽號「清吉」者下單訂購仿冒「PUMA」品牌衣服時使用。迄
    於九十一年一月三十日上午十時三十分許，臺灣臺中地方法院檢察署檢察官乃指
    揮法務部調查局臺中縣調查站人員持本院核發之搜索票前往嘉義縣民雄鄉頂崙村
    一０四之十四號「群城有限公司」執行搜索，當場查獲其所僱用並不知情之作業
    員正以十二台針車產製仿冒「NIKE」、「ADIDAS」品牌之衣服，並扣得如附表四
    所示之仿冒商品成品、半成品、領標、吊牌、鈕扣等物，而悉上情。
二、案經必爾斯藍基股份有限公司、臺灣阿迪達斯股份有限公司訴請法務部調查局臺
    中縣調查站移送臺灣臺中地方法院檢察署檢察官偵查起訴。
    理  由
一、訊據被告乙○除就扣案如附表四編號七所示之鈕扣係伊向址設彰化地區之「協昌
    五金行」所購得一節，於本院審理時矢口否認，辯稱係由綽號「清吉」之人提供
    云云外，對於其餘犯罪事實，均坦承不諱，核與告訴人NIKE公司之代理人張哲倫
    律師於警訊及本院審理時、台灣阿迪達斯股份有限公司（下稱ADIDAS公司）於偵
    查中具狀所述，及該公司業務主任李富得於警訊時指訴之情節均相符合，復經證
    人甲○於警訊及偵查中證稱無訛。且查：
（一）如附表一、二、三所示之圖樣各係各該表列之專用權人分別向我國經濟部中央
      標準局（八十八年一月二十六日改制為智慧財產局）申請註冊，於附表一、二
      、三所示之專用期間內，就各該專用商品，取得商標專用權之商標圖樣，現均
      仍在商標專用期限內等情，有經濟部中央標準局商標註冊證七紙附卷可稽。可
      知NIKE公司就附表一、ADIDAS公司就附表二、PUMA公司就附表三所示之商標圖
      樣，對於各表列所指定之專用商品係有商標專用權至明。
（二）而扣案如附表四所示之仿冒商品（包括成品、半成品）、領標、吊牌（包括洗
      牌，於扣押物品清單中係合併記為「領牌」一項）、鈕扣等物，均非NIKE公司
      、ADIDAS公司、PUMA公司所生產或授權生產之真品，且附表四編號一、二、六
      、七、十至十六所示之仿冒商品，就商品種類又核與NIKE公司就如附表一所示
      、ADIDAS公司就如附表二所示、PUMA公司就附表三所示享有商標專用權之指定
      商品係屬同一類別；另就附表四其餘各編號之物品，則均屬於用在或預備用在
      前開各該仿冒商品本身之領標或所吊掛之吊牌，且均使用有與NIKE公司、
      ADIDAS 公司、PUMA公司已註冊如附表一、二、三所示之商標圖樣相同之圖樣
      ，全數均為仿冒品等情，又據NIKE公司之代理人張哲倫律師、ADIDAS公司之代
      理人邱永豪律師指稱綦詳，並有NIKE公司鑑定人馬小華出具之鑑定書、證明書
      、「群城有限公司」乙○違反商標法案扣押證物勘驗報告書暨ADIDAS公司採購
      副理林麗雯出具之仿冒品鑑定報告、PUMA品牌商品總代理商星裕國際股份有限
      公司營業五部副理楊家興出具之鑑定報告書各一份、仿冒品照片十七張在卷足
      憑，及扣案之附表四各項仿冒物品可資參佐。是以被告確有於與NIKE公司、
      ADIDAS公司所生產之衣服類商品同一之商品上，及該商品之領標、吊牌等標帖
      上，及於與PUMA公司所生產之商標吊牌商品同一之商品上，及所生產之衣服類
      商品同一商品之領標等標帖上，使用相同於該三家公司如附表一、二、三所示
      之商標圖樣一節，堪以認定。
（三）又被告於偵查中自承其受綽號「清吉」之人委託換縫仿冒NIKE、ADIDAS領標部
      分，每件淨賺約二元，裁製仿冒NIKE、ADIDAS衣服則每件利潤約一、二十元，
      總計每月收入約二十餘萬元。期間，被告自行拿取部分換縫仿冒NIKE領標之Ｔ
      恤、夾克，則係以每件約一百二十元、一百九十九元之價格，販售予不特定人
      牟利；另於八十九年一月間，又將部分仿製ADIDAS品牌之風衣、衣褲以三百五
      十元、二百五十元轉售予證人甲○牟利等情，有偵訊筆錄可考，足徵被告右開
      所為均係基於轉賣圖利之意思，以達行銷之目的至明。
（四）另按商標之作用，乃在表彰商標專用權人所生產、製造、加工、揀選、批售或
      經紀之商品，使一般購買者認識該商標之商品，並可藉以辨別商品之來源及信
      譽。故如所販賣商品之商標圖樣非原廠製作，而係出於他人之擅自仿冒者，若
      所仿冒之商品，足以使一般人對該商品之來源與信譽發生混淆，雖與其交易之
      相對人，並未因仿冒商品之價格低廉而陷於錯誤，惟對於未使用該商標之廣大
      消費者或真正商標專用權人，仍將因行為人之使用、販賣行為而產生混淆或有
      被欺騙之感覺，行為人本即具有「意圖欺騙他人」之主觀犯意。據此，扣案如
      附表四編號一、二、六、七、十至十六所示之商品，既與上開三家公司享有商
      標專用權之指定商品係屬同一類別，且附表四各項物件所使用之商標圖樣，又
      核與附表一、二、三所示之商標圖樣相同，則以一般消費者之角度觀之，顯然
      極易將被告以該等扣案物件而換縫仿冒領標、擅自生產裁製之仿冒衣服，誤認
      為係上開三家公司所生產或授權生產之真品。被告主觀上確有意圖欺騙他人之
      犯意，應屬無疑。
（五）被告將綽號「清吉」之人所提供印製標記有「必爾斯藍基股份有限公司  台北
      市○○○路○段２號樓  統一編號：00000000」等字樣，表彰係由必爾斯藍
      基股份有限公司所印行，性質上屬於私文書之洗標吊掛在其所裁製之仿冒NIKE
      品牌之衣服上，將使消費大眾發生配掛該偽造洗牌之衣服確係NIKE公司所生產
      、製造之真品之誤認，並對該公司之品牌、聲譽及營業收入均造成不利之影響
      ，自足生損害於NIKE公司及消費大眾。
（六）此外，尚有法務部調查局台中縣調查站搜索扣押筆錄、公司基本資料查詢、證
      人甲○被訴違反商標法案件本院刑事判決、臺灣高等法院臺中分院刑事判決各
      一份附卷可稽。足認被告前開自白係與事實相符，堪予採信。
（七）被告於本院審理時雖辯稱如附表四編號七所示之仿冒NIKE鈕扣係由綽號「清吉
      」之人所提供，與彰化地區之「協昌五金行」無關云云，然查，被告於警訊及
      偵查中均係供陳該等鈕扣係向彰化地區之「協昌五金行」訂購等語，有警訊及
      偵訊筆錄可考，其於本院審理時雖翻異前詞，但並未能提出任何證據以實其說
      ，應認其於警訊及偵查中前後一致之供述，較堪信採。被告事後之辯解，尚無
      足取。
（八）綜上所陳，被告前開辯解既無可採，本件事證即臻明確，被告右揭犯行，洵堪
      認定。
二、查被告在與如附表一、二所示專用商品同一之商品上，換縫仿冒如附表一、二所
    示商標圖樣之領標，及裁製與附表一、二所示專用商品同一之商品，並在商品上
    使用相同於附表一、二所示之商標圖樣，再分別別上印製有附表一、二所示商標
    圖樣之仿冒吊牌；另於仿冒「NIKE」品牌之衣服上又縫製仿冒鈕扣，及吊掛仿冒
    洗標，分別於裁縫完成後，交由綽號「清吉」之人販賣散布予不特定人，核其此
    部分所為，係犯商標法第六十二條第一款之妨害商標罪。而被告將印有「必爾斯
    藍基股份有限公司  台北市○○○路○段２號樓  統一編號：0000 0000」等
    字樣之偽造洗標，吊掛在裁製之仿冒衣服上，交由綽號「清吉」之人販賣予不特
    定人，而向消費者主張該等衣服係NIKE公司產製之真品而行使之，核其此部分所
    為，另犯刑法第二百十六條、第二百十條之行使偽造私文書罪。又：
（一）按商標法第六條第一項規定：「本法所稱商標之使用，係指以行銷之目的，將
      商標用於商品或其包裝、容器、標帖、說明書，價目表或其他類似物件上，而
      持有、陳列或散布。」查本案被告乙○用以換縫領標之仿冒領標、吊掛仿冒衣
      服上之仿冒吊牌及仿冒鈕扣上使用如附表一、二、三所示商標圖樣之方式，核
      與真品之使用情形無殊，應認已構成該法第六條第一項所規定「使用」之情形
      ，尚非單純「附加」，是本件應依同法第六十二條第一款規定論處，而不論以
      同條第二款之罪。公訴人認被告另涉犯同法第六十二條第二款之罪，尚有未洽
      。
（二）次按被告雖另交由綽號「清吉」之人或自行販賣仿冒商品，惟商標法第六十二
      條第一款之「使用」，係指以行銷之目的，將商標用於商品或其包裝、容器、
      標帖、說明書、價目表或其他類似物件上，而持有、陳列或散布，有首揭商標
      法第六條第一項規定可參，是以「使用」之概念顯已涵括販賣之行為，且同法
      第六十三條所定「明知為前條商品而販賣」，係指同法第六十二條商標仿冒以
      外之人所為之販賣而言，如係同法第六十二條仿冒商標之人除違反使用他人商
      標於其產品之外，復加以販賣，仍應依同法第六十二條之規定處斷，不再論以
      同法第六十三條之罪（臺灣高等法院九十年度上易字第三八八五號裁判可資參
      照）。基此，公訴人認被告另犯商標法第六十三條之販賣仿冒商標商品罪嫌，
      亦容有誤會。
（三）被告與綽號「清吉」之人就右揭犯行，除被告自行販售予證人甲○部分外，均
      有犯意之聯絡及行為之分擔，皆為共同正犯。
（四）被告利用群城有限公司僱請但不知情之針車作業員從事換貼仿冒領標及裁製仿
      冒衣服等工作，為間接正犯。
（五）被告一次受綽號「清吉」之人委託換縫仿冒領標，或裁製仿冒衣服時，如同時
      包括NIKE及ADIDAS二公司之商標圖樣，或同時包括NIKE公司如附表一所示之二
      商標圖樣或ADIDAS公司如附表二所示之數商標圖樣，以及由綽號「清吉」於一
      次轉售被告所換縫領標或裁製之仿冒衣服時，如同時包括該二公司之商標圖樣
      ，或同一公司所享有之數商標圖樣，暨被告為行銷之目的，而同時持有仿冒
      PUMA公司所享有如附表三所示之數商標圖樣之領標、領牌，均係以一妨害他人
      商標之行為，同時侵害數法益，觸犯構成要件相同之罪名，為同種想像競合犯
      ，應以一罪論。
（六）被告以自小貨車載運仿冒NIKE品牌之Ｔ恤、夾克至菜市場陳列之低度行為，應
      為販賣仿冒商品之高度行為所吸收，不另論罪。
（七）被告多次換縫仿冒領標、裁製仿冒衣服之行為，以及由綽號「清吉」之人多次
      販賣仿冒衣服之行為，暨被告多次將偽造之洗標吊掛在仿冒衣服上，再由綽號
      「清吉」之人持以販售行使之行為，各時間緊接，方法相同，各觸犯構成要件
      相同之罪名，顯均基於概括犯意為之，各應依連續犯規定，論以一罪，並依法
      加重其刑。
（八）被告一裁製並吊掛偽造NIKE公司洗牌之仿冒衣服並予販賣散布之行為，同時觸
      犯商標法第六十二條第一項之妨害商標罪，及刑法第二百十六條、第二百十條
      之行使偽造私文書罪，為想像競合犯，應從一重之行使偽造私文書罪論處。
（九）公訴人雖僅就被告換縫仿冒領標，及以仿冒鈕扣、仿冒吊牌、仿冒領標裁製仿
      冒之衣服，再交由綽號「清吉」或自行販賣等犯罪事實提起公訴。然檢察官就
      犯罪事實一部起訴者，其效力及於全部。本件被告另犯行使偽造洗標之犯行，
      且該部分犯行又與前揭論罪科刑之妨害商標及明知為仿冒商品而販賣等犯罪事
      實，有連續犯之關係，已如前述，本院自應就屬於裁判上一罪之行使偽造洗標
      私文書部分，一併加以裁判。
（十）又遍觀本案全部案卷，均查無任何證據可資證明被告亦有向雲林縣「聰佳商標
      商店」購買PUMA公司如附表三所示商標圖樣之領標、領牌，或向彰化縣「協昌
      五金行」購買仿冒ADIDAS、PUMA商標之鈕扣，或產製仿冒NIKE、ADIDAS、PUMA
      商標之襪子，或產製PUMA商標之休閒服飾並批售予他人等事實，公訴人此部分
      認定，尚乏依據，亦有未洽，併此明。
（十一）爰審酌被告並無前科紀錄，素行良好，有臺灣臺中地方法院檢察署刑案資料查
      註紀錄表、臺灣高等法院被告全國前案紀錄表各一份可按，其因圖牟私利，竟
      接受綽號「清吉」之委託，而代工換縫仿冒領標及裁製仿冒衣服，代工之時間
      已達二年，數量達萬件以上，裁製仿冒衣服亦有半年之久，單以被查扣之仿冒
      品件數，亦有萬件以上，數量龐大，被告因此而賺取之收入每月約二十餘萬元
      ，獲利豐厚，但對如附表一、二、三所示各商標專用權人之商譽、營業損失及
      合法商家之權益損害十分嚴重，且就真正商標權所表彰之品質及商譽亦生影響
      ，並破壞我國致力於智慧財產權保護之國際聲譽；另參以被告於犯後除就購買
      如附表四編號七所示之仿冒鈕扣，前後供述不一外，對於其餘犯罪事實均能坦
      承犯行，態度良好，且右開所為均係受綽號「清吉」之委託而為代工或裁製，
      犯罪情節較綽號「清吉」者為輕，暨其迄未能與告訴人等達成和解等一切情狀
      ，量處如主文所示之刑，以示懲儆。公訴人雖具體求處有期徒刑二年，惟依前
      述，被告前無任何犯罪紀錄，所從事之製造仿冒商品之行為，手段平和，且按
      商標權屬無體財產權，當受有侵害時，自應以民事救濟為主軸，此由我國商標
      法於六十一年修正前，並無刑罰規定亦可參佐。嗣後立法者雖考量嚇阻仿冒商
      標、確保專用權人及消費者利益，並提昇我國國際商業信譽等因素，而加入刑
      罰規定，但觸犯商標法之行為人所具有之社會可非難性，顯與一般刑事犯罪並
      不相同，則綜觀被告右開犯行，本院認公訴人求處有期徒刑二年尚嫌過重，併
      此明。
三、扣案物部分：
（一）附表四編號一、二、十至十六所示之成品及半成品，均係被告違犯商標法第六
      十二條第一款之罪所製造之商品，爰依同法第六十四條規定，沒收之。
（二）附表四編號三至九所示之領標、領牌、鈕扣，均係被告所購買或共同正犯綽號
      「清吉」之人提供，並預備供違犯商標法第六十二條第一款之犯罪所用之物，
      爰依刑法第三十八條第一項第二款規定，宣告沒收。
據上論斷，應依刑事訴訟法第二百九十九條第一項前段，商標法第六十二條第一款、
第六十四條，刑法第十一條前段、第二十八條、第五十六條、第二百十六條、第二百
十條、第五十五條、第三十八條第一項第二款，判決如主文。
中      華      民      國      九十一      年    十二    月    二十三  日
                                臺灣臺中地方法院刑事第二庭
                                    法  官  莊  嘉  蕙
右正本證明與原本無異。
如不服本判決，應於送達後十日內向本院提出上訴狀（須附繕本），上訴於臺灣高等
法院臺中分院。
                                    書記官
中      華      民      國      九十一      年    十二    月    二十三  日
附錄論罪科刑法條
中華民國刑法第二百十六條
行使第二百十條至第二百十五條之文書者，依偽造、變造文書或登載不實事項或使登
載不實事項之規定處斷。
中華民國刑法第二百十條
偽造、變造私文書，足以生損害於公眾或他人者，處五年以下有期徒刑。
商標法第六十二條：
意圖欺騙他人，有左列情事之一者，處三年以下有期徒刑、拘役或科或併科新台幣二
十萬元以下罰金。
  一、於同一商品或類似商品，使用相同或近似於他人註冊商標之圖樣者。
  二、於有關同一商品或類似商品之廣告、標帖、說明書、價目表或其他文書，附加
      相同或近似於他人註冊商標圖權而陳列或散布者。
商標法第六十三條：
明知為前條商品而販賣，意圖販賣而陳列、輸出或輸入者，處一年以下有期徒刑、拘
役或科或併科新台幣五萬元以下罰金。
~FO
附表一：
┌──┬─────┬────┬───────────┬─────┬────
│編號│商標圖樣  │註冊號數│商  標  專  用  權  人│ 商標專用 │ 專 用 ?
│    │          │        │                      │ 期    間 │
├──┼─────┼────┼───────────┼─────┼────
│ 一 │          │121534  │美商皮奧爾斯公司註冊  │88.10.01～│各種衣服
│    │          │        │授權必爾斯藍基股份有限│98.09.30  │
│    │          │        │公司                  │          │
├──┼─────┼────┼───────────┼─────┼────
│ 二 │          │420437  │百慕達商耐克國際股份有│同右      │衣服
│    │          │        │限公司                │          │
│    │          │        │授權必爾斯藍基股份有限│          │
│    │          │        │公司                  │          │
└──┴─────┴────┴───────────┴─────┴────
~FO
附表二：
┌──┬─────┬────┬───────────┬─────┬────
│編號│商標圖樣  │註冊號數│商  標  專  用  權  人│ 商標專用 │ 專 用 ?
│    │          │        │                      │ 期    間 │
├──┼─────┼────┼───────────┼─────┼────
│ 一 │          │54345   │德商．亞得脫士．沙洛蒙│88.07.09～│衣服領袖
│    │          │        │股份公司              │91.10.31  │褲、運動
│    │          │        │授權台灣阿迪達斯股份有│          │他應屬本
│    │          │        │限公司                │          │
├──┼─────┼────┼───────────┼─────┼────
│ 二 │          │856401  │                      │86.01.01～│衣服
│    │          │        │                      │91.10.31  │
│    │          │        │                      │          │
│    │          │        │                      │          │
├──┼─────┼────┼───────────┼─────┼────
│ 三 │          │186653  │                      │88.07.09～│各種運動
│    │          │        │                      │91.10.31  │
│    │          │        │                      │          │
└──┴─────┴────┴───────────┴─────┴────
~FO
附表三：
┌──┬─────┬────┬───────────┬─────┬────
│編號│商標圖樣  │註冊號數│商  標  專  用  權  人│ 商標專用 │ 專 用 ?
│    │          │        │                      │ 期    間 │
├──┼─────┼────┼───────────┼─────┼────
│ 一 │          │793011  │德商．彪馬運動魯道夫達│87.01.16～│商標吊牌
│    │          │        │士拉股份有限公司      │95.07.31  │等
├──┼─────┼────┼───────────┼─────┼────
│ 二 │          │770640  │同右                  │86.08.01～│衣服、運
│    │          │        │                      │96.01.31  │
├──┼─────┼────┼───────────┼─────┼────
│ 三 │          │766352  │同右                  │86.07.01～│衣服、運
│    │          ││                      │99.11.15  │
└──┴─────┴────┴───────────┴─────┴────
~FO
附表四：
┌──┬────────────────┬────────┐
│編號│扣  案  物  名  稱              │數量            │
├──┼────────────────┼────────┤
│ 一 │仿冒ADIDAS夾克半成品            │三百件          │
├──┼────────────────┼────────┤
│ 二 │仿冒ADIDAS長褲成品              │一百件          │
├──┼────────────────┼────────┤
│ 三 │仿冒ADIDAS領標                  │一千片          │
├──┼────────────────┼────────┤
│ 四 │仿冒ADIDAS領牌                  │一千張          │
├──┼────────────────┼────────┤
│ 五 │仿冒PUMA領標                    │三千片          │
├──┼────────────────┼────────┤
│ 六 │仿冒PUMA領牌                    │三千張          │
├──┼────────────────┼────────┤
│ 七 │仿冒NIKE鈕扣                    │一萬二千個      │
├──┼────────────────┼────────┤
│ 八 │仿冒NIKE領標                    │二萬片          │
├──┼────────────────┼────────┤
│ 九 │仿冒NIKE領牌                    │一千八百張      │
├──┼────────────────┼────────┤
│ 十 │仿冒NIKE夾克成品                │三百三十五件    │
├──┼────────────────┼────────┤
│十一│仿冒NIKE夾克半成品              │六百六十六件    │
├──┼────────────────┼────────┤
│十二│仿冒NIKE短褲成品                │三千二百四十一件│
├──┼────────────────┼────────┤
│十三│仿冒NIKE短褲半成品              │三百三十三件    │
├──┼────────────────┼────────┤
│十四│仿冒NIKE長褲成品                │一千六百三十八件│
├──┼────────────────┼────────┤
│十五│仿冒NIKE長褲半成品              │三百件          │
├──┼────────────────┼────────┤
│十六│仿冒NIKEＴ恤成品                │一千四百二十九件│
└──┴────────────────┴────────┘
